Inventaris van het archief van de Personeelraad van het ministerie van Defensie, 1953-1978
Nationaal Archief, Den Haag
Ministerie van Defensie: Personeelsraad
Defensie / Personeelsraad
1953-1978
D77
5.40 meter; 245 inventarisnummers.
Normale geschreven, getypte en gedrukte documenten, geen bijzondere handschriften
Nationaal Archief, Den Haag
Personeelraad
Het archief bevat onder andere rapporten, correspondentie en verslagen van vergaderingen op het gebied van het advies op het personeelsbeleid van Defensie, zoals verlofregelingen, voorlichtingsmateriaal, reiskostenvergoedingen en conferentieverslagen. Het betreft hier zowel het archief van de organisatie als de taakuitoefening.
Archiefvorming
Geschiedenis van de archiefvormer
In de jaren vijftig werden horizontale, functionele raden ingesteld om de minister van Oorlog en van Marine van advies te dienen en om de samenwerking tussen de krijgsmachtdelen op de diverse beleidsterreinen te bevorderen en te coördineren. Deze raden waren het Comité Verenigde Chefs van Staven op operationeel gebied, de Personeelraad op personeelsgebied en de Materieelraad op materieelgebied. In deze raden hadden van elk krijgsmachtdeel de hoofden van de verschillende functiegebieden zitting.
Sinds 1954 functioneerde de Personeelraad als overleg- en adviesorgaan van de ministers van Oorlog en Marine in alle zaken betreffende het militaire personeel. In de Personeelraad zaten naast de directeur Militair Personeel en zijn plaatsvervanger ook de vlagofficier Personeel marine en diens plaatsvervanger plus de adjudant-generaal, de chef Personeel luchtmacht en de stafofficier Personeel marine, elk ressorterend onder de chef staf van hun krijgsmachtdeel.
In 1963 reorganiseerde minister De Jong het ministerie van Defensie en voerde daarbij de zogenaamde verticale organisatiestructuur in. De zelfstandigheid van de drie krijgsmachtdelen werd tot vlak onder de minister doorgetrokken en elk krijgsmachtdeel kreeg een eigen staatssecretaris en een eigen plaatsvervangend secretaris-generaal. Op de belangrijkste beleidsterreinen, zoals operationeel, personeel en materieel werden de taken in principe verricht door de verschillende afdelingen van elk krijgsmachtdeel. Als coördinerende en adviserende organen bleven het Comité Verenigde Chefs van Staven, de Personeelraad en Materieelraad bestaan die rechtstreeks onder de secretaris-generaal vielen.
De Personeelraad had de volgende taken: overleg over en coördinatie van (militaire) personeelszaken van zee-, land- en luchtmacht. Adviseren van de minister en de staatssecretarissen omtrent aangelegenheden die betrekking hadden op het militair personeel. Voorbereiding centraal uit te voeren beleidsaangelegenheden op militair personeelsgebied en het adviseren van de minister en de staatssecretaris op militair personeelsgebied. In december 1976 werd de zogenaamde matrix-organisatie voor het ministerie van Defensie ingevoerd. De horizontale, functionele raden werden opgeheven. In plaats van de Personeelraad werd het Comité Personeel ingesteld, dat onder leiding kwam te staan van een directeur-generaal. In het comité vond onderlinge afstemming van het beleid plaats tussen het centrale directoraat-generaal en de krijgsmachtdelen.
Geschiedenis van het archiefbeheer
De precieze ontstaansgeschiedenis van het archief van de Personeelraad is niet te achterhalen. Uit schouwing is niet gebleken dat er al eerder delen van het archief zijn bewerkt en/of vernietigd. Ook is onbekend wat er met het archief van de Personeelraad uit de periode 1954-1967 is gebeurd. Navraag bij de zorgdrager heeft niets opgeleverd. PWAA heeft op 23 januari de archieven van de Personeelraad geschouwd. De schimmelcheck door de Firma Hoogduin is uitgevoerd op 12 februari en heeft geen bijzonderheden opgeleverd.
De verwerving van het archief
Het archief is in 2008 door ministerie van Defensie overgebracht naar het Nationaal Archief, krachtens artikel 12 van de Archiefwet 1995.
Overbrenging van een overheidsarchief
Inhoud en structuur van het archief
05.03; 2.13
Inhoud
Het archief bevat onder andere rapporten, correspondentie en verslagen van vergaderingen op het gebied van het advies op het personeelsbeleid van Defensie, zoals verlofregelingen, voorlichtingsmateriaal, reiskostenvergoedingen en conferentieverslagen. Het betreft hier zowel het archief van de organisatie als de taakuitoefening.
Selectie en vernietiging
Selectie heeft op zo hoog mogelijk niveau per dossier plaatsgevonden aan de hand van de volgende selectielijsten:
BSD 25 Militair personeel (Stcr. 242/2000)
BSD 143 Organisatie van de rijksoverheid (Stcr. 245/2005).
Dit archief bevat geen bescheiden die bewaard worden op grond van de hardheidsclausule art. 5 lid e van het Archiefbesluit. Ook is er geen Historisch Maatschappelijke Analyse op deze beleidsterreinen uitgevoerd.
Aanvullingen
Voor dit archief worden geen aanvullingen verwacht.
Ordening van het archief
Het archief was op doosniveau geordend op rubriekcodes. Secundair was er een ordening op onderwerp gebruikt. Voor deze toegang is gekozen voor een nieuwe rubrieksindeling gebaseerd op RIO 25 omdat de vorige indeling niet nauwkeurig was.
Aanwijzingen voor de gebruiker
Openbaarheidsbeperkingen
Volledig openbaar.
Materiële beperkingen
Aanvraaginstructie
Openbare archiefstukken kunnen online worden aangevraagd en gereserveerd. U kunt dit ook via de terminals in de studiezaal van het Nationaal Archief doen. Om te kunnen reserveren dient u de volgende stappen te volgen:
U maakt een profiel aan op www.gahetna.nl, en logt vervolgens in
Via de archiefinventaris (alleen de beschrijvingen met rode nummers) selecteert u het gewenste archiefstuk door op de knop 'Reserveren' te klikken
In het volgende scherm geeft u aan op welke dag u het archiefstuk wilt inzien
Indien u zich bevindt in de studiezaal en een tafelnummer heeft ontvangen kunt u dit nummer vermelden. Als u geen tafelnummer heeft kunt u tafelnummer 777 laten staan
Vervolgens bevestigt u uw reservering door deze te versturen.
Verwant materiaal
Beschikbaarheid van kopieën
Bijlagen
Afkortingenlijst
AMvB
Algemene Maatregel van Bestuur
KB
Koninklijk Besluit
KL
Koninklijke Landmacht
KLu
Koninklijke Luchtmacht
KM
Koninklijke Marine
KMar
Koninklijke Marechaussee
NS
Nederlandse Spoorwegen
VVDM
Vereniging van Dienstplichtige Militairen
KMS
Koninklijke Militaire School
KMA
Koninklijke Militaire Academie
KIM
Koninklijk Instituut voor de Marine
MILVA
Militaire Vrouwen Afdeling
VN
Verenigde Naties
Beschrijving van de series en archiefbestanddelen
- Organisatie, A
  - Notulen en besluitenlijsten van de vergaderingen, 1963-1976; 1-21; 2 omslagen en 19 pakken
    Met hiaten
    5.025-0001-01 Minister van Defensie
    - Vergadering 1 tot en met 25, 1963-1964, 1; 1 omslag
    - Vergadering 26 tot en met 50, 1964, 2; 1 omslag
    - Vergadering 51 tot en met 75, 1964-1965, 3
    - Vergadering 76 tot en met 100, 1965, 4
    - Vergadering 101 tot en met 125, 1965-1966, 5
    - Vergadering 126 tot en met 150, 1966, 6
    - Vergadering 151 tot en met 175, 1966-1967, 7
    - Vergadering 176 tot en met 200, 1967-1968, 8
    - Vergadering 201 tot en met 225, 1968, 9
    - Vergadering 226 tot en met 250, 1968-1969, 10
    - Vergadering 251 tot en met 275, 1969-1970, 11
    - Vergadering 276 tot en met 300, 1970-1971, 12
    - Vergadering 301 tot en met 325, 1971, 13
    - Vergadering 326 tot en met 350, 1971-1972, 14
    - Vergadering 351 tot en met 375, 1972, 15
    - Vergadering 376 tot en met 400, 1973, 16
    - Vergadering 401 tot en met 425, 1973-1974, 17
      417 ontbreekt
    - Vergadering 426 tot en met 450, 1974-1975, 18
    - Vergadering 451 tot en met 475, 1975, 19
    - Vergadering 476 tot en met 500, 1975-1976, 20
      Alleen besluitenlijsten
    - Vergadering 501 tot en met 514, 1976, 21
  - Het benoemen van de voorzitter van de Personeelraad, 1967-1974; 22; 1 omslag
    5.025-0009-01 Minister van Defensie
  - Het vaststellen van de taak en structuur van de Personeelraad, 1967-1977; 23-24; 2 pakken
    5.025-0184-01 Minister van Defensie
    - Map I, 1967-1975, 23
    - Map II, 1967-1977, 24
  - Het adviseren van de minister van Defensie inzake de oprichting van de Centrale Afdeling Militaire Personeelszaken, 1971-1972; 25; 1 pak
    5.025-0005-01 Minister van Defensie
  - Het opstellen van besluitenlijsten van vergaderingen, 1973-1976; 26; 1 omslag
    5.025-0208-01 Minister van Defensie
- Bepalen van het militair personeelsbeleid, B
  - Het adviseren van de minister van Defensie inzake mogelijke dubbele bestraffing binnen de krijgstucht en het bewaren en gebruiken van straflijsten, 1967-1976; 27; 1 omslag
    5.025-0003-01 Minister van Defensie
  - Het medevoorbereiden van het instellen van een raad van hoofdofficieren, 1969-1976; 28; 1 omslag
    5.025-0604-01 Minister van Defensie
  - Het medevoorbereiden van het beleid inzake militaire attachées, 1971-1977; 29-30; 2 omslagen
    - Map I, 1971-1975, 29
    - Map II, 1975-1977, 30
  - Het adviseren van de minister van Defensie inzake personeelsbezuiniging en de organisatie van militair geneeskundige diensten van de krijgsmacht, 1972-1973; 31; 1 omslag
- Personeelsvoorziening, C
  - Het adviseren van de minister van Defensie inzake een verruiming van de vrijstelling van militaire dienst voor wetenschappelijk personeel aan universiteiten en hogescholen, 1962-1978; 32; 1 pak
  - Het instellen van de Werkgroep Werving Adspirant-Officieren, 1963-1974; 33; 1 omslag
  - Agenda's, notulen en rapporten van het overleg door de Commissie Aanvulling Militair Personeel, 1964; 34; 1 omslag
  - Het medevoorbereiden van beleid inzake het aantrekken van vrijwillig dienend personeel, 1965-1969; 35; 1 omslag
  - Het medevoorbereiden van een voorstel tot wijziging van het keurings-, selectie- en indelingssysteem, 1967; 36; 1 omslag
  - Het beantwoorden van Kamervragen van Tweede Kamerleden De Vries en Spinks inzake een reeks incidenten inzake de ledenwerving d.d. 14 augustus 1975, 1972-1975; 37; 1 pak
    5.025-0002-01 Minister van Defensie
  - Het opstellen van een eindrapport van de Commissie Dienstplichtbeleid, 1973-1976; 38; 1 omslag
    5.143-0319-01 Vakminister
  - Het medevoorbereiden van de procedure voor de personeelsvoorziening op centraal niveau, 1976-1977; 39; 1 pak
    5.025-0016-01 Minister van Defensie
- Rechtspositie, D
  - Het adviseren van de minister van Defensie inzake het ontwerp Wet Rechtstoestand Dienstplichtigen, 1963-1970; 40-41; 2 pakken
    - Map I, 1963-1967, 40
    - Map II, 1968-1970, 41
  - Het instellen van een werkgroep inzake onderzoek naar ongeschikt bevonden militairen, 1964-1967; 42; 1 omslag
  - Het medevoorbereiden van een nota voor de minister van Defensie inzake het instellen van een ombudsman binnen de krijgsmacht, 1964-1977; 43; 1 omslag
    5.025-0024-01 Minister van Defensie
  - Het medevoorbereiden van een wijziging in de Ambtenarenwet, 1964-1977; 44; 1 omslag
  - Het adviseren van de minister van Defensie inzake de bekorting van de diensttijd van academici, 1965-1966; 45; 1 omslag
  - Het adviseren van de minister van Defensie inzake het verlengd verblijf in werkelijke dienst van gestraft militair personeel, 1965-1966; 46; 1 omslag
  - Het adviseren van de minister van Defensie inzake een herziening in de reglementen rechtstoestand KL en KLu, 1965-1967; 47; 1 pak
  - Het adviseren van de minister van Defensie inzake de eisen voor de werkelijke dienst van reserve-officieren, 1965-1971; 48; 1 omslag
  - Het informeren van de minister van Defensie inzake de Regeling Verzekering Vliegrisico's, 1965-1974; 49; 1 omslag
  - Het informeren van de minister van Defensie inzake voorzieningen voor dienstplichtigen en kortverbandvrijwilligers bij dienstverlating, 1965-1975; 50; 1 omslag
  - Het adviseren van de minister van Defensie inzake de proeve van een grondwetswijziging, 1965-1976; 51; 1 omslag
  - Het medevoorbereiden van de eisen van praktische diensttijd voor academisch gevormde officieren, 1966-1969; 52; 1 omslag
  - Het adviseren van de minister van Defensie inzake de herstructurering van het militair georganiseerd overleg, 1966-1974; 53-54; 2 omslagen
    - Map I, 1966-1969, 53
    - Map II, 1970-1974, 54
  - Het medevoorbereiden van de wijziging van artikel 63 van de Regeling Inkomsten Militairen Land- en Luchtmacht 1969, 1966-1977; 55; 1 pak
  - Het medevoorbereiden van aanwijzingen inzake de uitoefening van de bevoegdheid tot het verlenen van vakantieverlof-niet-op-verzoek, 1966-1977; 56; 1 omslag
  - Het instellen en opheffen van een commissie inzake een regeling voor werk- en rusttijden voor militair personeel, 1966-1978; 57-61; 2 pakken en 3 omslagen
    - Map I, 1966-1968, 57
    - Map II, 1969, 58; 1 pak
    - Map III, 1969-1971, 59
    - Map IV, 1970-1971, 60
    - Map V, 1975-1978, 61; 1 pak
  - Het adviseren van de minister van Defensie inzake de eedsaflegging door militair personeel, 1966-1978; 62; 1 omslag
  - Het medevoorbereiden van de afschaffing van 15 augustus en 1 november als rooms-katholieke feestdagen, 1967-1968; 63; 1 omslag
  - Het adviseren van de minister van Defensie inzake een beschikking inzake in de krijgsmacht te weren geschriften, 1967-1969; 64; 1 omslag
  - Het adviseren van de minister van Defensie inzake het werkschema van de rechtspositieregelingen, 1967-1969; 65; 1 omslag
  - Het adviseren van de secretaris-generaal van Defensie inzake de verkiezingen van besturen van een nieuw op te richten afdeling van de VVDM, 1967-1971; 66; 1 omslag
  - Het benoemen en ontslaan van vertegenwoordigers in de Commissie voor Georganiseerd Overleg Rechtspositie Militair Personeel KL en de Commissie voor Georganiseerd Overleg Rechtspositie Militair Personeel KLu, 1967-1978; 67; 1 omslag
  - Het adviseren van de minister van Defensie inzake het ontwerpen en instellen van de Regeling Contactcommissies Dienstplichtigen en de Regeling Gespreksorganen, 1968-1969; 68-70; 3 omslagen
    - Map I, 1968, 68
    - Map II, 1969, 69
    - Map III, 1969, 70
  - Het adviseren van de minister van Defensie inzake de eedsaflegging, 1968-1969; 71; 1 omslag
  - Het medevoorbereiden van de toelating van de Landelijke Korporaals Vereniging, de Nationale Christen Onderofficieren Vereniging en de Vereniging van Dienstplichtige Militairen tot de Commissies voor Georganiseerd Overleg, 1968-1974; 72; 1 omslag
    5.025-0206-01 Minister van Defensie
  - Het adviseren van de minister van Defensie inzake een regeling voor werk- en rusttijden militair personeel, 1968-1977; 73-75; 3 pakken
    - Map I, 1968-1975, 73
    - Map II, 1969-1971, 74
    - Map III, 1971-1977, 75
  - Het adviseren van de minister van Defensie inzake een wijziging van de voor militair personeel geldende bepalingen inzake de verplichting tot het wonen in de standplaats, 1968-1978; 76; 1 pak
  - Het adviseren van de minister van Defensie inzake de rechtspositie van vrouwelijk militair personeel, 1969-1976; 77-78; 2 pakken
    5.025-0337-01 Minister van Defensie
    - Map I, 1969-1974, 77
    - Map II, 1974-1976, 78
  - Het medevoorbereiden van de Regeling Antecedentenonderzoeken (adspirant-) Militaire Ambtenaren en Verboden Verenigingen, 1969-1977; 79-80; 1 pak en 1 omslag
    - Map I, 1969-1977, 79; 1 pak
    - Map II, 1971-1972, 80; 1 omslag
  - Het adviseren van de minister van Defensie inzake het bij de wet regelen van overlegorganen, 1970-1972; 81; 1 omslag
  - Het adviseren van de staatssecretaris van Defensie inzake de rechtstoestand en de aanspraken op vakantieverlof van militair personeel, 1970-1977; 82; 1 pak
  - Het adviseren van de staatssecretaris van Defensie inzake de secundaire arbeidssfeer, 1971-1974; 83; 1 pak
  - Het beantwoorden van Kamervragen van Tweede Kamerleden Voogd en Roethof (beiden PvdA) inzake het verlenen van rechtspersoonlijkheid aan de homobelangenvereniging COC d.d. 12 september 1973, 1972-1975; 84; 1 pak
  - Het beantwoorden van Kamervragen van Tweede Kamerlid Verbrugh (GPV) inzake de Wet Gewetensbezwaren Militaire Dienst d.d. 25 maart 1975, 1973-1977; 85; 1 pak
  - Het medevoorbereiden van een wijziging in het KB Georganiseerd Overleg Militairen, 1974; 86; 1 omslag
  - Het informeren van de minister van Defensie inzake de Nota Tuchtrecht en het Zwartboek over de vrijheid van meningsuiting in de krijgsmacht, 1974-1975; 87; 1 pak
  - Het medevoorbereiden van wijzigingen in de Beroepswet, de Ambtenarenwet, de Militaire Ambtenarenwet en de Wet Gelijk Loon voor Vrouwen, 1974-1977; 88; 1 omslag
  - Het adviseren van de secretaris-generaal van Defensie inzake een regeling overlegprodure bij reorganisaties, 1975-1976; 89; 1 pak
  - Het medevoorbereiden van de Wet Verbetering Rechtspositie Verzetsmilitairen, 1975-1978; 90; 1 omslag
- Functietoewijzing en bevordering, E
  - Het medevoorbereiden van een wijziging van de Wet Bevordering en Ontslag Beroepsofficieren en van de Wet voor het Reservepersoneel der Krijgsmacht, 1963-1965; 91; 1 pak
  - Het voorbereiden van beleid inzake bevordering in de krijgsmacht, 1963-1967; 92; 1 pak
    5.025-0029-01 Minister van Defensie
  - Het beantwoorden van Kamervragen door Tweede Kamerlid Maenen inzake de gegevens over het aantal overplaatsingen op grond van bevorderingen d.d. december 1964, 1964-1965; 93; 1 omslag
  - Het medevoorbereiden van het beleid inzake tijdelijke bevorderingen, 1965-1977; 94; 1 omslag
  - Het medevoorbereiden van een beschikkingswijziging inzake de bevordering van onderofficieren, 1966-1974; 95; 1 omslag
  - Het medevoorbereiden van een voorstel tot wijziging van de Bevorderingseisen Werkelijke Dienst Reserve-officieren van de Zee-, Land- en Luchtmacht, 1977-1966; 96; 1 omslag
  - Het adviseren van de minister van Defensie inzake de bevordering van officieren van vakdiensten, 1967-1974; 97; 1 omslag
  - Het adviseren van de minister van Defensie inzake de wijziging van de beoordelingsbesluiten voor het personeel van de KL en KLu, 1967-1977; 98-99; 1 omslag en 1 pak
    - Map I, 1967-1968, 98; 1 omslag
    - Map II, 1969-1977, 99; 1 pak
  - Het medevoorbereiden van de raamregeling inzake de vervulling personeelsfuncties door militaire personeelsfunctionarissen, 1969-1977; 100; 1 omslag
  - Het medevoorbereiden van een herziening inzake de bevorderingseisen werkelijke dienst reserve-officieren, 1969-1978; 101; 1 pak
  - Het adviseren van de staatssecretaris van Defensie inzake het opstellen van functiebeschrijvingen voor militair-politieke functies, 1970-1976; 102; 1 pak
  - Het adviseren van de minister van Defensie over de eenheid van het te voeren beleid inzake benoemingen van vlag- en opperofficieren, 1971-1976; 103; 1 omslag
    5.025-0015-01 Minister van Defensie
  - Het medevoorbereiden van besluiten met betrekking tot de beoordeling van officieren van de KL, 1971-1977; 104; 1 omslag
  - Het medevaststellen van de functieomschrijvingen van de Chef Centrale Directie Personeel en de Chef Defensiestaf, 1972-1976; 105; 1 pak
  - Het voorbereiden van aanwijzingen inzake het bevorderingsbeleid in de krijgsmacht, 1973-1976; 106; 1 omslag
  - Het medevoorbereiden van een bevorderingsmogelijkheid voor korporaals tot onderofficier, 1974-1975; 107; 1 omslag
  - Het adviseren van de minister van Defensie inzake de bevorderingen van militair personeel door middel van een KB, 1976-1977; 108; 1 pak
- Schorsing en ontslag, F
  - Het adviseren van de minister van Defensie inzake de ontslagbepaling, ontslaggronden en leeftijdsontslag, 1957-1978; 109-113; 5 omslagen
    - Map I, 1957-1969, 109
    - Map II, 1964-1977, 110
    - Map III, 1972-1978, 111
    - Map IV, 1973, 112
    - Map V, 1973-1978, 113
  - Het adviseren van de minister van Defensie inzake de afvloeiing van militair personeel, 1963-1973; 114; 1 omslag
  - Het adviseren van de minister van Defensie inzake het ontslag op verzoek in algemene zin en concepten inzake het aanblijven in functie van hogere functionarissen, 1967-1977; 115; 1 omslag
  - Het adviseren van de staatssecretaris van Defensie inzake de vrijwillige danwel gedwongen afvloeiing van militair personeel, 1972-1974; 116; 1 omslag
  - Het medevoorbereiden van een wijziging in de procedures bij leeftijdsontslag van beroeps- en reserveofficieren, 1973; 117; 1 omslag
- Opleiding, G
  - Het adviseren van de secretaris-generaal van Defensie inzake het volgen van de Aanvullende Cursus Algemene Ontwikkeling inzake dienstbelang, 1964; 118; 1 omslag
  - Het adviseren van de minister van Defensie inzake de samenstelling van het Curatorium KMA, 1964-1978; 119; 1 omslag
  - Het adviseren van de staatssecretaris van Defensie inzake de Regeling Onderhoud Vliegvaardigheid Gastvliegers, 1965; 120; 1 omslag
    5.025-0095-01 Minister van Defensie
  - Het adviseren van de minister van Defensie inzake de Akte van Bekwaamheid als volledig bevoegd onderwijzer, 1965-1966; 121; 1 omslag
  - Het adviseren van de minister van Defensie inzake het voorstel tot wijziging van de opleiding aan de KMA, 1965-1971; 122; 1 omslag
  - Het adviseren van de minister van Defensie inzake het aanbieden van didactische vorming aan officieren, 1966-1970; 123; 1 pak
  - Het adviseren van de minister van Defensie inzake de Wet op het Wetenschappelijk Onderwijs voor de Krijgsmacht, 1966-1977; 124; 1 pak
  - Het adviseren van de minister van Defensie inzake vormingscursussen voor jeugdige werknemers, 1967-1969; 125; 1 omslag
  - Het adviseren van de minister van Defensie inzake de vooropleiding van officieren na de inwerkingtreding van de Wet op het Voortgezet Onderwijs, 1967-1969; 126; 1 pak
  - Het adviseren van de minister van Defensie inzake de invordering van opleidingskosten van adelborsten en cadetten, 1967-1970; 127; 1 omslag
  - Het adviseren van de minister van Defensie inzake de kwestie deelname aan de cursus postacademiale leergang in buitenlandse betrekkingen, 1967-1975; 128; 1 omslag
  - Het beantwoorden van Kamervragen van Tweede Kamerlid Kikkert (CHU) inzake het aantal lesuren van het vak bedrijfsefficiency d.d. 26 juni 1970, 1967-1976; 129; 1 omslag
  - Het adviseren van de staatssecretaris-generaal van Defensie inzake een vergoeding voor studenten Nato Defence College, 1967-1977; 130; 1 pak
  - Het adviseren van de minister van Defensie inzake de Wet op het Wetenschappelijk Onderwijs voor de Krijgsmacht, 1968-1974; 131-133; 1 omslag en 2 pakken
    - Map I, 1968-1969, 131
    - Map II, 1968-1977, 132; 1 omslag
    - Map III, 1971-1974, 133
  - Het adviseren van de staatssecretaris van Defensie inzake de staatsburgerlijke vorming binnen de krijgsmacht, 1970-1974; 134; 1 pak
  - Het medevoorbereiden van het voorschrift opleiding tot beroepsofficier aan de KMS, 1972-1976; 135; 1 omslag
  - Het adviseren van de staatssecretaris van Defensie inzake het vastgestelde beleid inzake het ongehuwd blijven van cadetten in de eerste drie jaren van hun opleiding, 1973-1978; 136; 1 pak
  - Het wijzigen van de samenstelling van de Werkgroep Codificatie Studieregelingen Krijgsmacht, 1974-1977; 137; 1 omslag
- Operationele zaken, H
  - Het medevoorbereiden van beleid inzake het vervoer van militairen door de NS, 1963-1978; 138-140; 3 omslagen
    - Map I, 1963-1974, 138
    - Map II, 1967-1974, 139
    - Map III, 1975-1978, 140
  - Het opstellen van een besluit inzake een wijziging in de Commissie Voorzieningen Non-aktiviteitsperiode, 1964; 141; 1 omslag
  - Het adviseren van de staatssecretaris van Defensie inzake het aanstellen van extra personeel bij de Afdeling Sociale Zaken, 1967-1976; 142; 1 pak
  - Het adviseren van de minister van Defensie inzake het onderzoek naar vervreemding bij dienstplichtigen bij de Van Heutszcompagnie, 1970; 143; 1 omslag
  - Het adviseren van de minister van Defensie inzake een herziening in de voorschriften van de KL inzake Reveille, 1970-1973; 144; 1 omslag
  - Het adviseren van de staatssecretaris van Defensie inzake inhouding huisvesting en voeding dienstplichtige militairen, 1970-1975; 145; 1 pak